臺灣高等法院刑事裁定
111年度聲字第1000號
聲  請  人  臺灣高等檢察署檢察官
受  刑  人  游宏傑



上列聲請人因受刑人數罪併罰有二裁判以上，聲請定其應執行之
刑（聲請案號：臺灣高等檢察署111年度執聲字第403號），本院
裁定如下：
    主  文
游宏傑犯如附表所示各罪所處之刑，應執行有期徒刑柒年陸。
    理  由
一、聲請意旨略以：受刑人游宏傑因犯強盜等數罪，先後經判決
    確定如附表所示，應依刑法50條第1項第1款、第2項、第53
    條及第51條第5款規定，定其應執行之刑，爰依刑事訴訟法
    第477條第1項規定聲請裁定等語。
二、按裁判確定前犯數罪者，併合處罰之，但得易科罰金與不得
    易科罰金之罪，不在此限；前項但書情形，受刑人請求檢察
    官聲請定應執行刑者，依第51條規定定之；數罪併罰，有二
    裁判以上者，依第51條之規定，定其應執行之刑；數罪併罰
    ，分別宣告多數有期徒刑者，於各刑中之最長期以上，各刑
    合併之刑期以下，定其刑期，但不得逾30年，刑法第50條第
    1項但書第1款、第2項、第53條及第51條第5款分別定有明文
    。準此，合於數罪併罰之數罪，其中有得易科罰金之罪與不
    得易科罰金之罪，須經受刑人請求檢察官聲請，始得依刑法
    第51條第5款之規定定其應執行之刑。又數罪併罰中之一罪
    ，依刑法規定得易科罰金，若因與不得易科之他罪併合處罰
    結果，而不得易科罰金時，原可易科罰金部分所處之刑，自
    亦無庸為易科折算標準之記載，司法院釋字第144號解釋意
    旨亦可資參照。再按數罪併罰之定執行刑，係基於刑罰經濟
    與責罰相當之考量，所為一新刑罰之宣告，並非給予受刑人
    不當利益，法院於審酌個案具體情節，裁量定應執行之刑時
    ，除應嚴格遵守刑法第51條所定方法為規範量刑之外部性界
    限外，其所定之執行刑，祇須無全然喪失權衡意義或裁量行
    使顯然有違比例原則之情形，並不悖於定應執行刑之恤刑目
    的者，即無違法（最高法院108年度台抗字第326號裁定意旨
    參照）。又刑事訴訟法第370條第2項、第3項，已針對第二
    審上訴案件之定應執行之刑，明定有不利益變更禁止原則之
    適用；而分屬不同案件之數罪併罰有應更定執行刑之情形，
    倘一裁判宣告數罪之刑，曾經定其執行刑，再與其他裁判宣
    告之刑定其執行刑時，在法理上亦應同受此原則之拘束。亦
    即，另定之執行刑，其裁量所定之刑期，不得較重於前定之
    執行刑加計後裁判宣告之刑之總和（最高法院103年度台抗
    字第674號、第707號裁定意旨參照）。
三、經查，本件受刑人因犯如附表所示各罪，先後經臺灣桃園地
    方法院、臺灣宜蘭地方法院、臺灣新北地方法院、臺灣基隆
    地方法院、本院判處如附表所示之刑，均經確定在案，此有
    上開判決、本院被告前案紀錄表存卷可佐。又附表編號2至1
    0、13、16、17所處罪刑係得易科罰金，與附表編號1、11、
    12、14、15所處罪刑均係不得易科罰金之罪刑，原依刑法第
    50條第1項但書之規定不得併合處罰，惟受刑人已具狀檢察
    官向法院聲請定其應執行刑，有「臺灣基隆地方檢察署依修
    正刑法第50條受刑人是否請求檢察官聲請定應執行刑聲請狀
    」附卷可參，本院自應依刑法第50條第2項之規定，依同法
    第51條規定定其應執行刑。茲檢察官向最後事實審之本院聲
    請定其應執行之刑，本院審核認其聲請於法尚無不合，經審
    酌受刑人如附表各罪所示刑度之外部限制（總刑期為有期徒
    刑11年10月）；附表編號3至10所示之罪，前經臺灣宜蘭地
    方法院108年度訴字第374號判決應執行有期徒刑2年確定，
    再與附表編號1、2、11所示之罪，經臺灣新北地方法院110
    年度聲字第1020號裁定更定應執行有期徒刑3年確定；附表
    編號14、15所示之罪，前經臺灣基隆地方法院109年度訴字
    第177號判決應執行有期徒刑3年2月，嗣經本院110年度上訴
    字第2974號判決上訴駁回確定；編號16、17所示之罪，前經
    臺灣基隆地方法院109年度訴字第177號判決應執行有期徒刑
    3月確定；及受刑人所犯如附表編號1至11、13至17所示各罪
    均與財產犯罪相關，其中如附表編號1至7、11、15至17所示
    均為竊盜或加重竊盜之犯罪，如附表編號8至10、13所示各
    罪兼有行使偽造私文書與詐欺取財之犯罪，各犯罪類型、手
    段相似，此部分責任非難重複之程度亦較高，另如附表編號
    12、14所示之罪均屬暴力犯罪，衡酌所犯數罪時間、各罪之
    侵害法益、個別罪質內容、犯罪情節，且審酌受刑人違反之
    嚴重性、所犯數罪為整體非難評價，並貫徹刑法量刑公平正
    義理念之內部限制及受刑人之意見（參本院查詢表）等因素
    等，定其應執行之刑如主文所示。
四、據上論斷，應依刑事訴訟法第477條第1項，刑法第53條、第
    51條第5款、第50條第1項但書、第2項，裁定如主文。
中　　華　　民　　國　　111 　年　　3 　　月　　31　　日
              　　刑事第十八庭  審判長法　官  何俏美
                                      法　官  黃紹紘
                                      法　官  陳海寧
以上正本證明與原本無異。      
如不服本裁定，應於收受送達後5日內向本院提出抗告狀。
                                      書記官  謝文傑
中　　華　　民　　國　　111 　年　　4 　　月　　1 　　日
附表：
編號 罪名 宣告刑 犯罪日期 最後事實審  確定判決  備註     法院案號 判決日期 法院案號 確定日期  1 侵入有人居住之建築物竊盜 有期徒刑8月 107年9月3日 臺灣桃園地方法院108年度易字第893號 108年11月26日 臺灣桃園地方法院108年度易字第893號 108年12月31日 編號1至11部分，前經臺灣新北地方法院110年度聲字第1020號裁定應執行有期徒刑3年確定。　 2 竊盜 有期徒刑2月 108年10月21日 臺灣宜蘭地方法院109年度簡字第391號 109年6月5日 臺灣宜蘭地方法院109年度簡字第391號 109年7月20日  3 攜帶兇器竊盜 有期徒刑6月 108年7月24日 臺灣宜蘭地方法院108年度訴字第374號 109年6月15日 臺灣宜蘭地方法院108年度訴字第374號 109年7月31日  4 竊盜 有期徒刑4月 108年7月23日      5 侵入住宅竊盜 有期徒刑6月 108年5月27日'      6 竊盜 有期徒刑2月 108年7月17日      7 竊盜 有期徒刑3月 108年7月19日      8 行使偽造私文書(聲請書附表誤載為竊盜罪) 有期徒刑3月 108年8月3日      9 行使偽造私文書 有期徒刑4月 108年8月3日      10 行使偽造私文書 有期徒刑4月 108年8月3日      11 侵入住宅竊盜 有期徒刑7月 108年10月12日 臺灣新北地方法院109年度審易字第1231號 109年10月23日 臺灣新北地方法院109年度審易字第1231號 109年12月1日  12 強制性交 有期徒刑3年6月 107年10月5日 臺灣高等法院108年度侵上訴字第308號 109年4月7日 最高法院110年度台上字第264號 110年5月12日  13 行使偽造私文書 有期徒刑4月 108年9月23日 臺灣新北地方法院109年度訴字第906號 110年4月21日 臺灣新北地方法院109年度訴字第906號 110年5月25日  14 強盜 有期徒刑3年 108年10月27日 臺灣高等法院110年度上訴字第2974號 110年11月16日 臺灣高等法院110年度上訴字第2974號 110年12月20日 編號14、15部分，前經臺灣基隆地方法院109年度訴字第177號判決應執行有期徒刑3年2月，嗣經臺灣高等法院110年度上訴字第2974號判決上訴駁回確定。 15 侵入住宅竊盜 有期徒刑7月 108年10月11日 臺灣基隆地方法院109年度訴字第177號 109年12月3日 臺灣基隆地方法院109年度訴字第177號（撤回上訴） 110年10月19日  16 竊盜 有期徒刑2月 108年10月19日     編號16、17部分，前經臺灣基隆地方法院109年度訴字第177號判決應執行有期徒刑3月確定。 17 竊盜 有期徒刑2月 108年11月29日